臺灣士林地方法院小額民事判決
111年度士小字第2224號
原      告  呂錦文  
訴訟代理人  呂葉寶琴
被      告  林士懿  

上列當事人間請求侵權行為損害賠償(交通)事件，本院於民國11
1年10月24日言詞辯論終結，判決如下：
    主  文
被告應給付原告新臺幣肆仟陸佰柒拾參元，及自民國一一一年十
月一日起至清償日止，按週年利率百分之五計算之利息。
原告其餘之訴駁回。
訴訟費用新臺幣壹仟元由兩造各負擔二分之一。
本判決原告勝訴部分得假執行。但被告如以新臺幣肆仟陸佰柒拾
參元為原告預供擔保，得免為假執行。
原告其餘假執行之聲請駁回。
    理由要領
一、按因侵權行為涉訟者，得由行為地之法院管轄。民事訴訟法
    第15條第1項定有明文。查本件原告主張之侵權行為地為新
    北市淡水區，本院自有管轄權。按訴狀送達後，原告不得將
    原訴變更或追加他訴。但擴張或減縮應受判決事項之聲明者
    ，不在此限。民事訴訟法第255條第1項第3款定有明文。查
    本件原告於起訴後擴張請求3萬元之精神慰撫金，合於上開
    規定，應予准許。
二、原告主張：被告於民國111年7月31日晚上9時許，駕駛車牌
    號碼0000-00號車，行經新北市淡水區中山北路2段與新市一
    路3段路口待轉區時，因逆向撞上原告騎乘車牌號碼000-000
    0號機車（下稱系爭車輛），原告為需支出修復費用新臺幣
    （下同）1萬9,800元及3萬元精神慰撫金，乃依侵權行為之
    法律關係，提起本件訴訟等語，並聲明求為判決被告給付4
    萬9,800元，及自起訴狀繕本送達翌日起至清償日止，按週
    年利率5％計算之利息，並願供擔保請准宣告假執行。
三、被告則以：對肇事責任無意見，估價單零件要折舊，不需要
    更換的有大燈組等語，資為抗辯，並聲明求為判決駁回原告
    之訴，如受不利判決，願供擔保請准宣告免為假執行。
四、本院得心證之理由
(一)按因故意或過失，不法侵害他人之權利者，負損害賠償責任
    。汽車、機車或其他非依軌道行駛之動力車輛，在使用中加
    損害於他人者，駕駛人應賠償因此所生之損害。不法毀損他
    人之物者，被害人得請求賠償其物因毀損所減少之價額。應
    付利息之債務，其利率未經約定，亦無法律可據者，週年利
    率為百分之五。民法第184條第1項前段、第191條之2前段、
    第196條、第203條分別定有明文。再按物被毀損時，被害人
    除得依民法第196條請求賠償外，並不排除民法第213條至第
    215條之適用。依民法第196條請求賠償物被毀損所減少之價
    額，得以修復費用為估定之標準，但以必要者為限（例如︰
    修理材料以新品換舊品，應予折舊）（最高法院77年度第9
    次民事庭會議決議參照）。
(二)經查，原告主張車禍之事實，已據提出與所述相符之當事人
    登記聯單、車損照片、估價單等資料為證，並有本院向新北
    市政府警察局淡水分局調取之本件車禍資料在卷可憑，且為
    被告所不爭執，堪信為真。基此，原告本於上開法律規定，
    請求被告賠償系爭車輛修復費用，應屬有據。
(三)又據原告所提之估價單，其修復費用為1萬9,800元，均屬零
    件，然而以新零件更換舊零件之零件折舊部分非屬必要費用
    ，應予扣除，依行政院所頒固定資產耐用年數表及固定資產
    折舊率表之規定，機械腳踏車耐用年數為3年，依定率遞減
    法每年應折舊千分之536，惟折舊累積額總合不得超過該資
    產成本原額之十分之九，且參酌營利事業所得稅查核準則第
    95條第6項規定「固定資產提列折舊採用平均法或定率遞減
    法者，以1年為計算單位，其使用期間未滿1年者，按實際使
    用之月數相當於全年之比例計算之，不滿1月者，以1月計」
    而為計算。茲查，系爭車輛係於109年9月15日出廠使用（車
    籍資料僅記載出廠年月，未載明出廠日，依法推定為該月15
    日），有車籍資料附卷可稽（見本院卷第87頁），算至本件
    事故發生時之111年7月31日，系爭車輛已使用1年11月，是
    原告就零件部分，所得請求被告賠償之範圍，扣除折舊之後
    ，應以4,673元（計算式詳附表）為限。
(四)至被告抗辯大燈組不需要更換云云，然觀諸上開警局資料所
    附照片（見本院卷第46頁），可見系爭車輛之大燈確有刮損
    ，則原告請求被告賠償此部分損害，尚非無據，是被告此部
    分抗辯，尚無可採。　　
(五)另原告請求精神慰撫金3萬元部分，按不法侵害他人之身體
    、健康、名譽、自由、信用、隱私、貞操，或不法侵害其他
    人格法益而情節重大者，被害人雖非財產上之損害，亦得請
    求賠償相當之金額。民法第195條第1項前段定有明文。查原
    告遭侵害之權利屬財產權，不符民法第195條第1項所定得請
    求非財產上損害之要件，是原告此部分請求精神慰撫金，難
    認有據。　　
五、從而，原告依上開法律關係，訴請被告給付4,673元，及自
    起訴狀繕本寄存送達生效之翌日即111年10月1日（見本院卷
    第65頁）起至清償日止，按週年利率5％計算之利息，為有理
    由，應予准許，逾此範圍之請求，則無理由，應予駁回，此
    部分假執行之聲請，失所附麗，併予駁回。
六、本件原告勝訴部分，係就民事訴訟法第436條之8第1項適用
    小額程序所為被告敗訴之判決，依同法第436條之20之規定
    ，應依職權宣告假執行，原告之聲請不另准駁，但被告聲明
    願供擔保，請准免為假執行，尚無不合，爰諭知相當擔保金
    准許之。並依職權確定訴訟費用額1,000元（第一審裁判費
    ），兩造各負擔二分之一。
中　　華　　民　　國　　111 　年　　11　　月　　7 　　日
                  士林簡易庭  法  官  楊峻宇
以上為正本係照原本作成。
如不服本判決，應於送達後20日內，向本院提出上訴狀並應記載
上訴理由，表明關於原判決所違背之法令及其具體內容與依訴訟
資料可認為原判決有違背法令之具體事實，如於本判決宣示後送
達前提起上訴者，應於判決送達後20日內補提上訴理由書（須附
繕本）。
中　　華　　民　　國　　111 　年　　11　　月　　7 　　日
                              書記官  蘇彥宇  
附表
-----
折舊時間           金額
第1年折舊值        19,800×0.536=10,613
第1年折舊後價值    19,800-10,613=9,187
第2年折舊值        9,187×0.536×(11/12)=4,514
第2年折舊後價值    9,187-4,514=4,673